【裁判字號】    90,易,533
【裁判日期】    900323
【裁判案由】    竊盜
【裁判全文】
臺灣臺北地方法院刑事判決                            九十年度易字第五三三號
    公  訴  人  臺灣臺北地方法院檢察署檢察官
    被      告  甲○○
右列被告因竊盜案件，經檢察官聲請簡易判決處刑（八十九年度偵字第五六０一號）
，暨移送併案審理（同署八十九年度偵字第一五０一二號、台灣板橋地方法院檢察署
八十九年偵字第二二七一０號），本院臺北簡易庭受理後（案號：八十九年北簡字第
一０二六號），認應適用通常程序，簽移而來，判決如左：
    主  文
甲○○連續竊盜，處有期徒刑伍月，如易科罰金以佰元折算壹日。
鑰匙柒把均沒收。
    事  實
一、甲○○曾於民國八十一年間因煙毒等案件，經台灣高等法院台南分院判處有期徒
    刑三年六月確定，於八十四年十一月十日假釋交付保護管束，刑期期滿日為八十
    五年十二月二十六日；又於八十二年間因煙毒等案件，經台灣雲林地方法院判處
    有期徒刑三年六月（含施用毒品三年三月、偽造文書五月）確定，自八十五年十
    二月二十七日起，接續上開案件執行，於八十四年十一月十日假釋出監，縮刑期
    滿日期為八十九年五月一日，於假釋期間，猶不知悔改，意圖為自己不法之所有
    ，基於概括犯意，先於八十九年三月九日晚間八時五十分許，在臺北市○○區○
    ○路一段一號前，見乙○○所有車號ＥＡ─四０四六號自小客車停放該處，竟持
    其所有之鑰匙，開啟車門，竊取車內放置之現金新台幣（下同）三百十七元，得
    手後，為警當場查獲，並扣得鑰匙一把；復於八十九年七月二十六日晚間七時許
    ，行經臺北市○○○路○段一二四號後方，見丙○○駕駛ＡＣ─六一三五號自小
    客車內放置名牌衣物，承上概括犯意，持所有之鑰匙，開啟車門竊取上開衣物二
    十七件，甫得手又為警當場查獲，並扣得鑰匙一把；再於八十九年十二月六日晚
    間六時四十五分許，在台北縣永和市中正橋下停車場，持其所有之鑰匙著手竊取
    Ｔ三─三四四二號自小客車內財物時，為車主葉春生當場發現報警處理，始未得
    逞，另扣得鑰匙五把。
二、案經臺北市政府警察局中正第一分局報請臺灣臺北地方法院檢察署檢察官聲請簡
    易判決處刑，暨同署檢察官、臺灣板橋地方法院檢察署檢察官移送併案審理，本
    院認應適用通常程序審判。
    理  由
一、右揭事實，業據被告甲○○迭於警訊及偵、審時均供承不諱，核與被害人乙○○
    、丙○○及葉春生分別於警訊時指訴情節相符，併有贓物認領保管單二紙可稽，
    復有扣案鑰匙三把為證，被告自白經核與事實相符，足堪採信。本件事證明確，
    被告犯行均堪認定，應予依法論科。
二、按被告甲○○行為後，刑法第四十一條業已修正，並於九十年一月十日經總統公
    布，於九十年一月十二日生效，茲比較新舊法文修正之結果，其中原舊法第四十
    一條「犯最重本刑為三年以下有期徒刑以下刑之罪，而受六月以下有期徒刑或拘
    役之宣告，因身體、教育、職業或家庭之關係，執行顯有困難，得以一元以上三
    元以下折算一日，易科罰金」之規定，已經修正之新法擴大得易科罰金之範圍，
    凡「所犯最重本刑為五年以下有期徒刑之罪」，符合前開與舊法相同之其他要件
    下，即得易科罰金，是適用新法即對被告原所犯最重本刑為有期徒刑五年以下之
    罪者，使其有易科罰金之適用，對被告而言，自較有利，依刑法第二條第一項前
    段之規定，即應適用裁判時之新修正刑法第四十一條第一項規定為易科罰金之諭
    知，應先指明。核其所為，係犯刑法第三百二十條第一項之竊盜罪及同法第三百
    二十條第三項、第一項之竊盜未遂罪。被告先後多次竊盜犯行，雖有既、未遂之
    分，然均時間緊接、犯基本構成要件相同之罪，顯係基於概括犯意反覆為之，應
    依連續犯規定，從重論以情節較重之連續竊盜罪。被告於八十九年七月二十六日
    及同年十二月六日之竊盜犯行，雖未據公訴人起訴，惟該部分與前揭論罪科刑部
    分有裁判上一罪之連續關係，基於審判不可分原則，本院自得併予審究，附此敘
    明。查被告有如事實欄所載之前科，有台灣高等法院檢察署刑案紀錄簡覆表可按
    。爰審酌被告之素行、犯罪動機、目的、手段、犯罪所生危害及犯罪後態度等一
    切情狀，量處如主文所示之刑，並諭知易科罰金之折算標準，以資懲儆。扣案之
    鑰匙七把，均係被告所有供犯罪所用之物，業據被告供明在卷，併依刑法第三十
    八條第一項第二款規定宣告沒收，亦此敘明。
據上論斷，應依刑事訴訟法第四百五十二條、第二百九十九條第一項前段，刑法第二
條第一項前段、第五十六條、第三百二十條第一項、第四十一條第一項、第三十八條
第一項第二款，罰金罰鍰提高標準條例第一條前段、第二條，判決如主文。
本案經檢察官吳建輝到庭執行職務
中      華      民      國    九十      年      三      月    二十三    日
                                      臺灣臺北地方法院刑事第八庭
                                          法  官  胡宏文
右正本證明與原本無異。
如不服本判決，應於判決送達後十日內，向本院提出上訴狀。
                                          書記官  劉穗筠
中      華      民      國  九十      年      三      月    二十七    日
附本案論罪科刑依據之法條：刑法第三百二十條第一項
刑法第三百二十條
一意圖為自己或第三人不法之所有，而竊取他人之動產者，為竊盜罪，處五年以下有
  期徒刑、拘役或五百元以下罰金。
二意圖為自己或第三人不法之利益，而竊佔他人之不動產者，依前項之規定處斷。
三前二項之未遂犯罰之。


司法院資訊處製作；財團法人民間司法改革基金會備份。
